臺灣板橋地方法院刑事判決　　　　　　　94年度訴字第2215號
公　訴　人　臺灣板橋地方法院檢察署檢察官
被　　　告　甲○○
　　　　　　　　　　（現另案在臺灣臺北看守所羈押中）
上列被告因違反毒品危害防制條例案件，經檢察官提起公訴（94
年度偵字第11744 號），被告於準備程序中就被訴事實為有罪之
陳述，經本院合議庭裁定由受命法官獨任進行簡式審判程序，本
院判決如下：
    主  文
甲○○連續轉讓第一級毒品，累犯，處有期徒刑壹年貳月。又連
續轉讓第二級毒品，累犯，處有期徒刑拾月，扣案電子磅秤壹台
沒收。應執行有期徒刑壹年捌月，扣案電子磅秤壹台沒收。
    事  實
一、甲○○前因違反麻醉藥品管理條例案件，經臺灣臺北地方法
    院以86年度易字第3101號判決判處有期徒刑6 月，如易科罰
    金以銀元300 元折算1 日，並經臺灣高等法院以86年度上易
    字第5196號判決駁回上訴確定；又因違反藥事法案件，經臺
    灣臺北地方法院以86年度訴字第1350號判決判處有期徒刑4
    月確定；復因違反肅清煙毒條例案件，經臺灣臺北地方法院
    以87年度訴字第248 號判決判處有期徒刑1 年確定；前開3
    罪並經臺灣臺北地方法院以87年度聲字第1283號裁定定其應
    執行之刑為有期徒刑1 年8 月確定。再因違反毒品危害防制
    條例案件，經臺灣臺北地方法院以87年度訴字第1719號判決
    判處有期徒刑2 年確定，而與前開3 罪所定執行刑1 年8 月
    接續執行，嗣於民國89年7 月7 日假釋付保護管束，於90年
    12月28日保護管束期滿未經撤銷假釋，其有期徒刑以已執行
    完畢論。詎不知悛悔，猶基於轉讓第一級毒品海洛因（以下
    簡稱海洛因）及轉讓第二級毒品安非他命（以下簡稱安非他
    命）之概括犯意，自93年7 月間某日起至同年8 月10日某時
    許止，先後在臺北縣中和市○○街附近某處，及臺北縣板橋
    市○○路某旅館內等處，無償轉讓海洛因予楊德諒3 次，每
    次約0 點2 公克至0 點5 公克，並無償轉讓安非他命予楊德
    諒3 次，每次約1 兩（即37點5 公克），逾行政院公告之標
    準。嗣於同年8 月11日凌晨0 時5 分許，在臺北縣五股鄉○
    ○○路88號欣歡汽車旅館225 號房內為警查獲，並扣得不詳
    成分之物2 包（毛重3 點2 公克，公訴人認係海洛因）、不
    詳成分之物2 包（毛重68公克，公訴人認係安非他命）、殘
    渣袋25只（其內殘渣成分不詳）、注射針筒2 支及電子磅秤
    1 台等物品。
二、案經臺北縣政府警察局刑警大隊移送臺灣板橋地方法院檢察
    署檢察官偵查起訴。
    理  由
一、上揭事實，業據被告甲○○於檢察官訊問及本院審理時坦承
    不諱，核與證人楊德諒、周宜青於檢察官訊問時具結證述之
    情節相符，並有前開電子磅秤1 台扣案可資佐證，足認被告
    前揭不利於己之自白與事實相符。綜上本案事證明確，被告
    犯行堪予認定。
二、按海洛因及安非他命分係毒品危害防制條例所規定之第一級
    毒品及第二級毒品，被告分別轉讓之，核係犯同條例第8 條
    第1 項之轉讓第一級毒品罪及同條第2 項之轉讓第二級毒品
    罪。被告轉讓海洛因、安非他命前持有第一、二級毒品之低
    度行為，分別為其轉讓之高度行為所吸收，均不另論罪。被
    告轉讓安非他命數量達淨重10公克以上，應依毒品危害防制
    條例第8 條第6 項規定加重其刑。而被告多次轉讓海洛因及
    多次轉讓安非他命犯行，各係時間緊接，手法相同，所犯為
    構成要件相同之罪，顯係分別基於概括犯意反覆為之，為連
    續犯，應依刑法第56條規定各以一罪論，並均加重其刑，所
    犯轉讓第二級毒品罪部分，則與毒品危害防制條例第8 條第
    6 項規定，遞予加重。被告所犯上開2 罪，犯意各別，罪名
    互殊，應予分論併罰。又被告有如本判決事實欄第1 項所述
    論罪科刑之執行紀錄，有臺灣高等法院被告前案紀錄表可按
    ，其於有期徒刑執行完畢後5 年內再犯上開有期徒刑以上之
    罪，為累犯，應依刑法第47條規定，加重其刑，並均遞加重
    之。爰審酌毒品之持有及流通，危害國人身體健康至鉅，而
    為國法所厲禁，並經各類教育及傳媒廣為宣導週知，被告應
    無不知之理，其猶恣意轉讓他人施用，欠缺守法觀念，應予
    非難，兼衡被告轉讓海洛因、安非他命之次數、數量，且未
    從中牟取不法利益，暨其犯罪後坦承犯行，態度良好等一切
    情狀，分別量處如主文所示之刑，並定其應執行之刑，資為
    懲儆。
三、扣案電子磅秤1 台，係被告所有，供其轉讓安非他命予楊德
    諒時確認重量所用之物，此據被告於本院審理時供明，應依
    刑法第38條第1 項第2 款規定宣告沒收。至扣案不詳物品2
    包（毛重3 點2 公克，公訴人認係海洛因）、不詳物品2 包
    （毛重68公克，公訴人認係安非他命）、殘渣袋25只內之不
    詳物品殘渣（量微無法秤重），未經鑑定確認其成分，且與
    本案被告轉讓毒品犯行並無關聯性，公訴人請依毒品危害防
    制條例第18條第1 項前段沒收銷燬之，容有未洽。而前開扣
    案不詳物品之包裝袋4 只、殘渣袋25只、注射針筒2 支等，
    顯非供被告轉讓海洛因或安非他命予楊德諒所用之物，自無
    從併予宣告沒收，附此敘明。
據上論斷，應依刑事訴訟法第273 條之1 第1 項、第299 條第1
項前段，毒品危害防制條例第8 條第1 項、第2 項、第6 項，刑
法第11條前段、第56條、第47條、第38條第1 項第2 款、第51條
第5 款，判決如主文。
本案經檢察官蔡元仕到庭執行職務。
中　　華　　民　　國　　94　　年　　11　　月　　24　　日
                        刑事第一庭  法  官  廖  怡  貞
以上正本證明與原本無異。
如不服本判決，應於判決送達後10日內，向本院提出上訴狀，上
訴於臺灣高等法院。
                                    書記官  陳  淑  芳
中　　華　　民　　國　　94　　年　　11　　月　　24　　日
附錄本案論罪科刑法條全文
毒品危害防制條例第8 條：
轉讓第一級毒品者，處一年以上七年以下有期徒刑，得併科新臺
幣一百萬元以下罰金。
轉讓第二級毒品者，處六月以上五年以下有期徒刑，得併科新臺
幣七十萬元以下罰金。
轉讓第三級毒品者，處三年以下有期徒刑，得併科新臺幣三十萬
元以下罰金。
轉讓第四級毒品者，處一年以下有期徒刑，得併科新臺幣十萬元
以下罰金。
前四項之未遂犯罰之。
轉讓毒品達一定數量者，加重其刑至二分之一，其標準由行政院
定之。
